臺灣高等法院刑事裁定
110年度聲字第1986號
聲  請  人  臺灣高等檢察署檢察官
受  刑  人  鍾鎮㠙



上列聲請人因受刑人數罪併罰有二裁判以上，聲請定其應執行之
刑（聲請案號：臺灣高等檢察署110年度執聲字第913號），本院
裁定如下：
    主  文
鍾鎮㠙犯如附表所示各罪所處之刑，應執行有期徒刑參年陸月。
    理  由
一、聲請意旨略以：受刑人因傷害等數罪，先後經判決確定如附
    表，經其請求檢察官聲請定執行刑，爰依刑事訴訟法第477
    條第1項、刑法第50條第1項第1款、第2項、第51條第5款、
    第53條（聲請意旨漏未記載者，應予補充）規定聲請裁定等
    語。
二、按裁判確定前犯數罪者，併合處罰之。但得易科罰金之罪與
    不得易科罰金之罪，不在此限。前項但書情形，受刑人請求
    檢察官聲請定應執行刑者，依第51條規定定之。數罪併罰有
    二裁判以上者，應依刑法第51條之規定定其應執行之刑。又
    宣告多數有期徒刑者，於各刑中之最長期以上，各刑合併之
    刑期以下，定其刑期，刑法第50條第1項但書第1款、第2項
    、刑法第53條、第51條第5款定有明文。又法律上屬於自由
    裁量之事項，有其外部性界限及內部性界限，並非概無拘束
    。依據法律之具體規定，法院應在其範圍選擇為適當之裁判
    者，為外部性界限；而法院為裁判時，應考量法律之目的，
    及法律秩序之理念所在者，為內部性界限。法院為裁判時，
    二者均不得有所踰越。在數罪併罰，有二裁判以上，定其應
    執行之刑時，固屬於法院自由裁量之事項，然仍應受前揭外
    部性界限及內部性界限之拘束（最高法院94年度台非字第23
    3號判決意旨參照）。次按裁判確定前犯數罪者，併合處罰
    之，但得易科罰金之罪與不得易科罰金之罪，不在此限；前
    項但書情形，受刑人請求檢察官聲請定應執行刑者，依第51
    條規定定之。準此，如受刑人所犯之數罪中有原得易科罰金
    之罪者，因與他罪合併定執行刑，於裁判前所犯數罪兼有得
    易科罰金之罪與不得易科罰金之罪混合之情形時，應繫乎受
    刑人之請求與否，而非不問被告之利益與意願，一律併合處
    罰之。末按數罪併罰中之一罪，雖得易科罰金，惟因與不得
    易科之他罪併合處罰結果而不得易科罰金時，原可易科部分
    所處之刑，自亦無庸為易科折算標準之記載，有司法院釋字
    第144號解釋意旨可參。
三、經查：
　㈠本件受刑人鍾鎮㠙於附表所示犯罪時間犯如附表各編號所示之
    罪，先後經如附表所示法院判處如附表各編號所示之刑，均
    確定在案；且附表編號2至3所示之罪，其犯罪時間均係在附
    表編號1所示之罪判決確定日（民國109年5月15日）之前，
    而本件聲請定應執行刑之犯罪事實最後判決法院為本院等情
    ，有各該刑事判決書及本院被告前案紀錄表在卷可稽。其中
    受刑人所犯如附表編號1、2所示之罪所處之刑得易科罰金，
    附表編號3所示之罪所處之刑則不得易科罰金，而符合刑法
    第50條但書之不得合併定應執行刑之情形。惟受刑人業已請
    求檢察官合併聲請定刑，此有受刑人親簽之「定刑聲請切結
    書」1紙在卷可稽(見本院卷第7頁)，合於刑法第50條第2項
    之規定，茲檢察官就附表編號1至3所示之罪聲請合併定應執
    行刑，本院審核認其聲請為正當。
　㈡又受刑人所犯如附表編號1、2所示之罪雖經法院分別判處有
    期徒刑3月、6月，而合於刑法第41條第1項前段得易科罰金
    之規定，惟因本案合併定應執行刑之編號3所示之罪屬不得
    易科罰金者，則上開各罪合併定應執行刑之結果，自亦不得
    易科罰金，而無須再諭知易科罰金之折算標準。參照前揭規
    定及說明，本院就附表所示各罪再定其應執行刑時，自應參
    酌上開各罪宣告刑之總和上限、各刑中之最長期，且審酌受
    刑人犯罪之情節、侵害法益、行為次數等情狀，復就其所犯
    之罪整體評價其應受非難及矯治之程度，並兼衡刑罰經濟與
    公平、比例等原則，定其應執行之刑如主文所示。
四、據上論斷，應依刑事訴訟法第477條第1項、第53條、第51條
    第5款、第50條第1項但書、第2項，裁定如主文。
中　　華　　民　　國　　110 　年　　5 　　月　　21　　日
                  刑事第十六庭  審判長法　官  葉騰瑞
                                      法　官  陳芃宇
                                      法　官  古瑞君
以上正本證明與原本無異。
如不服本裁定，應於收受送達後五日內向本院提出抗告狀。
                                      書記官  林君縈
中　　華　　民　　國　　110 　年　　5 　　月　　21　　日
附表：受刑人鍾鎮㠙定應執行刑案件一覽表
（以下臺灣新北地方檢察署簡稱「新北地檢」、臺灣新北地方法
院簡稱「新北地院」）
編號  1  2 3 罪名  竊盜  毒品危害防制條例 （施用第一、二級毒品） 傷害 宣告刑  有期徒刑3月，如易科罰金，以新臺幣1,000元折算1日  有期徒刑6月，如易科罰金，以新臺幣1,000元折算1日 有期徒刑3年 犯罪日期  108年9月22日7時30分許  108年10月11日上午10時許 108年10月10日10時23分許 偵查(自訴)機關 年度案號  新北地檢109年度偵字第904號  新北地檢109年度毒偵字第509號 新北地檢108年度偵字第32332號 最後 事實審 法院 新北地院  新北地院 臺灣高等法院  案號 109年度簡字第1294號  109年度審訴字第784號 109年度上訴字第1713號  判決日期 109/04/08  109/06/04 109/08/20 確定 判決 法院 新北地院  新北地院 最高法院  案號 109年度簡字第1294號  109年度審訴字第784號 110年度台上字第2353號  判決確定日期 109/05/15  109/07/01 110/02/24 是否為得易科罰金之案件  是  是 否 備註  新北地檢109年度執字第7907號  新北地檢109年度執字第10095號 新北地檢110年度執字第3555號